【裁判字號】    95,易,219
【裁判日期】    970530
【裁判案由】    竊盜等
【裁判全文】
臺灣新竹地方法院宣示判決筆錄           95年度易字第219號
公  訴  人  臺灣新竹地方法院檢察署檢察官
被      告  戊○○
                    （現另案於臺灣臺北監獄執行中）
            丙○○
                    巷1弄4號.
                    （現另案於臺灣新竹監獄執行中）
            丁○○
                    號
上列三人共同
指定辯護人  喬國偉律師
上列被告等因竊盜案件，經檢察官提起公訴（94年度偵字第5475
號）及併案審理（95年度偵字第1197號），檢察官聲請改依協商
程序而為判決，本院於中華民國97年5月30日下午4時在本院刑事
第10法庭宣示判決，出席職員如下：
                        法  官  魏瑞紅
法官起立朗讀判決主文、犯罪事實要旨、處罰條文、附記事項及
告以上訴限制、期間並提出上訴狀之法院，且諭知記載其內容：
一、主  文
戊○○連續犯結夥攜帶兇器竊盜罪，處有期徒刑壹年肆月，減為
有期徒刑捌月。
丙○○連續犯結夥攜帶兇器竊盜罪，處有期徒刑壹年肆月，減為
有期徒刑捌月。
丁○○犯結夥攜帶兇器竊盜罪，累犯，處有期徒刑捌月，減為有
期徒刑肆月，如易科罰金，以銀元參佰元即新臺幣玖佰元折算壹
日。
二、犯罪事實要旨：
（一）丁○○前於民國91年間因竊盜案件，經臺灣屏東地方法院
      以91年度潮簡字第256號簡易判決判處有期徒刑3月確定，
      於92年9月4日執行完畢。
（二）戊○○、丙○○、乙○○（本案所為業經臺灣高等法院以
      96年度上訴字第1665號判決判處有期徒刑1年8月確定，另
      經本院為免訴判決）、吳文昇（另由檢察官偵處）等人，
      共同基於意圖為自己不法所有之竊盜犯意聯絡，於94年5
      月30日13時50分許，由戊○○駕駛JP-8003號自用小客車
      搭載丙○○、吳文昇至在桃園縣新屋鄉深圳村深圳8號前
      ，見辛○○所有之沙灘車1部停放該處，鑰匙復未取下，
      即推由張文昇下車逕將該沙灘車1部駛離至附近竹林，再
      由乙○○駛至竹北市○○○道附近，交由張文昇以新臺幣
      （下同）15000元代價販售予不知名之「阿培」男子。得
      款後，張文昇分得7000元、戊○○分得5000元、乙○○分
      得2000元、丙○○分得1000元。嗣辛○○於發現所有沙灘
      車遭竊後，即調閱附近路口之監視錄影帶，經友人告知JP
      -8003號自用小客車係戊○○所有，而報警循線查獲乙○○等人。
（三）戊○○、丙○○、乙○○復承上開竊盜之概括犯意，並與
      甲○○（目前由本院通緝中），共同基於意圖為自己不法
      所有之竊盜犯意，於94年7月4日3時11分許，共同前往位
      於新竹縣新豐鄉之「得裕鞋業公司」前鐵軌旁（新豐火車
      站旁），當場由乙○○、丙○○持其等所有、客觀上對於
      人之生命、身體足以構成危險、可供兇器使用之電纜剪1
      支（未扣案），將庚○○所有價值約新臺幣7萬元之電纜
      線剪成一截一截後，再由戊○○及甲○○開車將上開竊得
      之電纜線載到海邊放火燒掉電纜線外皮後，於94年7月初
      某日，載至位於新竹縣湖口鄉○○村○○路838巷3號之「
      欣彤欣實業股份有限公司」變賣，所得平分花用殆盡。
（四）戊○○、乙○○、丙○○、甲○○復承上述之竊盜概括犯
      意，與綽號烏鰡之丁○○及綽號老大之不詳姓名男子，共
      同基於意圖自己不法所有之竊盜犯意，於94年7月7日23時
      57分許，在新竹縣湖口鄉○○路○段396巷15號旁高鐵橋上
      約63.6公里處，由綽號老大及乙○○在高鐵橋上，將未施
      工之電纜線丟到橋下後，再由丁○○及丙○○兩人持自備
      之客觀上可供兇器使用之電纜剪1支（未扣案），將壬○○所有，價值約250萬元之電纜線剪成一小截，再由戊○○等人開車將竊得之電纜線載到附近海邊放火燒掉電纜線
      外皮後，於94年7月初某日轉賣至己○○所經營之政龍資
      源回收場，所得平分花用殆盡。
三、處罰條文：
    刑法第321條第1項第4款、第3款、修正前刑法第28條、第56
    條、第47條、第41條第1項，中華民國96年罪犯減刑條例第2
    條第1項第3款、第7條、第9條。
四、協商判決除有刑事訴訟法第454條之4第1項第1款於本訊問程
    序終結前，被告撤銷協商合意或檢察官撤回協商聲請者；第
    2款被告協商之意思非出於自由意志者；第4款被告所犯之罪
    非第455條之2第1項所定得以協商判決者；第6款被告有其他
    較重之裁判上一罪之犯罪事實者；第7款法院認應諭知免刑
    或免訴、不受理者情形之一，及違反同條第2項「法院應於
    協商合意範圍內為判決；法院為協商判決所科之刑，以宣告
    緩刑或2年以下有期徒刑、拘役或罰金為限」之規定者外，
    檢察官與被告、辯護人均不得上訴。
五、如有前項得上訴之情形，得自收受宣示判決筆錄送達之日起
    10日內，向本院提出上訴書狀，上訴於第二審法院。
中    華    民    國    97    年    5     月    30    日
                      刑事第六庭書記官    吳月華
                                法  官    魏瑞紅
以上筆錄正本係照原本作成。
中    華    民    國    97    年    5     月    30    日
                                書記官    吳月華
附錄論罪科刑法條：
中華民國刑法第321條
（加重竊盜罪）
犯竊盜罪而有左列情形之一者，處六月以上、五年以下有期徒刑
：
一、於夜間侵入住宅或有人居住之建築物、船艦或隱匿其內而犯
    之者。
二、毀越門扇、牆垣或其他安全設備而犯之者。
三、攜帶兇器而犯之者。
四、結夥三人以上而犯之者。
五、乘火災、水災或其他災害之際而犯之者。
六、在車站或埠頭而犯之者。


司法院資訊處製作；財團法人民間司法改革基金會備份。
